# 请教陈版，试车收入计提安全生产费的原因及处理

提问人：Manson_Luci 时间：2014-01-23 16:24:57
某公司为危险品生产企业，上年在建期间发生了一些试车收入，按规定也冲减了在建工程成本。根据财企(2012)16号文，危险品生产企业以上年度实际营业收入为计提依据。问题 1 ：试车期间发生的收入是否属于财企(2012） 16 号文中规定的“实际营业收入”？即是否应计提安全生产费？ 问题 2 ：如果需要计提安全生产费，是否计入管理费用更为合适？个人认为该安全生产费并不是在建工程达到预定可使用状态的必要支出，且解释 3 号也规定安全生产费要计入相关产品的成本或当期损益，也就是可以计入当期损益 问题 2 ：试车期间发生的收入是否应缴纳企业所得税？（目前税务局并无要求公司对于此部分收入交企业所得税）

回答人：chenyiwei
个人理解，财企[2012]16号文对“营业收入”概念没有作专门解释，故应理解为按照财务和会计上的一般定义处理。由于试生产期间取得对外销售的产品的收入是冲减在建工程成本的，没有确认为营业收入，因此个人倾向于不对此计提安全生产费。 关于试车期间收入是否应缴纳企业所得税的问题，原先老的内资税法下，《关于企业所得税若干问题的通知》（（ 94 ）国税发第 132 号）曾经规定“企业在建工程发生的试运行收入、应并入总收入予以征税，而不能直接冲减在建工程成本”。新税法下对此问题没有专门规定。

提问人：小盆友 时间：2014-12-04 23:54:01
陈老师，假如说 2014 年 10 月份，企业试生产结束，在建工程达到预计可使用状态转固，从 11 月份开始确认收入了，那 11 月份需要计提安全生产费吗？还是 12 月份按照 11 月份的收入计提安全生产费?

回答人：chenyiwei
财企[2012]16号第十六条：新建企业和投产不足一年的企业以当年实际营业收入为提取依据，按月计提安全费用。